【裁判字號】    95,交上訴,7
【裁判日期】    950329
【裁判案由】    公共危險等
【裁判全文】
臺灣高等法院刑事判決                 95年度交上訴字第7號
上  訴  人
即  被  告  甲○○
                      1號
上列上訴人因公共危險等案件，不服臺灣桃園地方法院94年度交
訴字第28號，中華民國94年11月25日第一審判決（起訴案號：臺
灣桃園地方法院檢察署94年度偵字第268號），提起上訴，本院
判決如下：
    主  文
上訴駁回。
    事  實
一、甲○○自民國九十三年九月初起以駕駛小客車載客為業，為
    從事駕駛業務之人。其於九十三年十月四日夜間，駕駛車牌
    號碼ＵＡ─五一九三號自用小客車由桃園縣中壢市○○路左
    轉行駛臺一線公路，於同日十九時三十分許行經中壢市○○
    路○段五二五號前之外側車道時，適楊惠雯因遭不明車輛撞
    擊而倒臥在外側車道上，甲○○本應注意汽車行駛時，應注
    意車前狀況，並隨時採取必要之安全措施，而依當時情形為
    夜間有照明、路面乾燥無缺陷、無障礙物、視距良好，並無
    任何不能注意之情形，竟疏未注意車前狀況，其車輪輾壓楊
    惠雯之頭、胸部，致其頭顱變形骨折、腦髓流出、胸部兩側
    多支肋骨骨折，因神經性及出血性休克而當場死亡。甲○○
    明知其已駕車肇事，竟未停車察看，旋駛離現場而逃逸，將
    前開車輛開至桃園市○○路○段二四三號捷和汽車修理場修
    理。嗣經警循線查獲。
二、案經桃園縣政府警察局中壢分局報請臺灣桃園地方法院檢察
    署檢察官相驗後自動檢舉偵查起訴。
    理  由
一、訊據被告甲○○坦承於前開時地駕車不慎輾壓被害人楊惠雯
    ，且於肇事後未停車察看而駛離現場之事實不諱，復經被害
    人之父乙○○、證人即目擊車禍發生經過之李順和、劉芯慈
    分別於警詢、偵查及原審審理時證述在卷，並有道路交通事
    故調查報告表（一）、（二）、道路交通事故現場圖、現場
    勘查報告各一份、現場暨車輛蒐證照片二十五幀附卷足憑，
    足認被告前開自白確與事實相符，堪予採信。本件被害人楊
    惠雯因遭輾壓，致其頭顱變形骨折、腦髓流出、胸部兩側多
    支肋骨骨折，因神經性及出血性休克而當場死亡等情，業經
    臺灣桃園地方法院檢察署檢察官督同檢驗員相驗屬實，有相
    驗屍體證明書、驗斷書、勘驗筆錄各一份、相驗照片二十四
    幀在卷可參，足認被害人之死亡與本件車禍間確有直接因果
    關係，殆無疑問。按汽車行駛時，駕駛人應注意車前狀況，
    並隨時採取必要之安全措施，道路交通安全規則第九十四條
    第三項定有明文。本件車禍發生時，現場狀況為夜間有照明
    、路面乾燥無缺陷、無障礙物、視距良好，有前開道路交通
    事故調查報告表（一）各欄項目明細內容可佐，足見被告甲
    ○○駕車行經該處時，並無任何無法注意之情事，竟疏未注
    意車前狀況，致不慎輾壓被害人，其就本件車禍之發生顯有
    過失甚明。至被告雖主張本件被害人或係先遭案發時騎乘機
    車亦行經前揭地點之李素珠撞擊倒地後，始遭被告之車輛輾
    過云云，然本件經原審送請臺灣省桃園縣區車輛行車事故鑑
    定委員會鑑定及臺灣省車輛行車事故覆議鑑定委員會覆議結
    果，均認依現有證據無從研判李素珠就本件車禍有無過失責
    任，有鑑定意見二份在卷可按，且此部分與被告本件肇事責
    任之認定並不生影響，併此敘明。綜上所述，本件事證明確
    ，被告之犯行堪以認定，應予依法論科。
三、核被告甲○○所為，係犯刑法第二百七十六條第二項之業務
    過失致死罪、同法第一百八十五條之四之駕駛動力交通工具
    肇事，致人死亡而逃逸罪。公訴意旨雖認被告所為係犯刑法
    第二百七十六條第一項過失致死罪，然本件被告係以駕駛小
    客車載客為業，此經被告自承在卷，顯見其係從事駕駛業務
    ，公訴意旨疏未慮及此部分，起訴法條容有未洽，惟因基本
    社會事實相同，爰依法變更起訴法條。被告所犯前開二罪名
    ，犯意各別，行為互殊，應予分論併罰。
四、原審認被告罪證明確，適用刑法第一百八十五條之四、第二
    百七十六條二項、第五十一條第五款，罰金罰鍰提高標準條
    例第一條前段之規定，及審酌被告因駕車不慎，導致被害人
    因而死亡，所生損害非輕，且於肇事後竟未停車察看，逕自
    逃離現場，迄未與被害人家屬達成民事上和解，惟犯後坦承
    犯行等一切情狀，分別量處有期徒刑八月及十月，並定其應
    執行刑為有期徒刑一年四月。其認事用法均無違誤，量刑亦
    稱妥適，被告上訴指摘原判決不當，為無理由，其上訴應予
    駁回。
據上論斷，應依刑事訴訟法第368條，判決如主文。
本案經檢察官郭啟東到庭執行職務。
中    華    民    國    95    年    3    月     29    日
                  刑事第十六庭審判長法  官  葉騰瑞
                                    法  官  趙功恆
                                    法  官  莊明彰
以上正本證明與原本無異。
如不服本判決，應於收受送達後十日內向本院提出上訴書狀，其
未敘述上訴之理由者並得於提起上訴後十日內向本院補提理由書
（均須按他造當事人之人數附繕本）。
                                    書記官  周素秋
中    華    民    國    95    年    3     月    29    日
附錄：本案論罪科刑法條全文
刑法第276條第2項
從事業務之人，因業務上之過失犯前項之罪者，處 5 年以下有期
徒刑或拘役，得併科3千元以下罰金。
刑法第185條之4
駕駛動力交通工具肇事，致人死傷而逃逸者，處 6 月以上 5 年
以下有期徒刑。


司法院資訊處製作；財團法人民間司法改革基金會備份。
